臺灣高雄地方法院刑事判決　　　　　 96年度交簡上字第263號
上　訴　人
即　被　告　甲○○
上列被告因公共危險案件，不服本院交通法庭96年7 月4 日96年
度交簡字第2449號第一審判決（聲請簡易判決處刑案號：臺灣高
雄地方法院檢察署96年度偵字第15530 號），提起上訴，本院管
轄之第二審合議庭因被告就被訴事實為有罪之陳述，於聽取當事
人之意見後，改依簡式審判程序審理，判決如下：
    主  文
原判決撤銷。
甲○○犯不能安全駕駛動力交通工具罪，處拘役貳拾日，如易科
罰金，以新台幣壹仟元折算壹日。
    事  實
一、甲○○於民國96年5 月25日晚上7 時起至9 時許止，在高雄
    市○○區○○街35巷2 號住處，飲用保力達2 杯後，已不能
    安全駕駛動力交通工具，仍於同日晚上9 時許，騎乘車牌號
    碼ZBZ-153 號機車外出，嗣於同日晚上9 時30分許，行經高
    雄市○○區○○路及海專路交岔路口處為警攔檢後，經警於
    同日晚上9 時45分許以酒精濃度測試器測得其呼氣中所含酒
    精濃度達每公升0.58毫克，因而查獲。
二、案經高雄市政府警察局楠梓分局報告臺灣高雄地方法院檢察
    署檢察官偵查並聲請簡易判決處刑。
    理  由
一、本件被告甲○○所犯係死刑、無期徒刑、最輕本刑為3 年以
    上有期徒刑以外之罪，其於準備程序、審判程序中就被訴事
    實為有罪之陳述，本院經告知簡式審判程序之旨，並聽取被
    告、檢察官之意見後，乃裁定改行簡式審判程序。
二、上揭事實，業據被告於本院審理中坦承不諱，並有被告之酒
    精濃度測試單、刑法第185 之3 案件測試觀察紀錄表及舉發
    違反道路交通管理事件通知單等資料在卷可佐，並參酌德國
    、美國之認定標準，認為酒精濃度呼氣達0.55MG/L以上者，
    肇事率為一般正常人之10倍，已達「不能安全駕駛」之標準
    ，此有法務部88年05月18日法88檢字第001669號函文在卷可
    佐，是被告之自白與事實相符，堪予採為本件論罪科刑之依
    據。本件事證明確，被告之犯行堪以認定，應依法論科。
三、核被告所為，係犯刑法第185 條之3 之服用酒類不能安全駕
    駛動力交通工具而駕駛罪。原審認被告罪證明確，予以論罪
    科刑，固非無見，惟：(一)被告酒後騎車為警攔檢時間即96年
    5 月25日「晚上9 時30分許」，原審將上開時間誤載係被告
    飲酒完畢騎車上路之時間；又被告經警進行酒精濃度測試之
    時間即同日「晚上9 時45分許」，原審亦將「晚上9 時45分
    許」誤記為被告為警攔檢之時間，均與事實不符；(二)再按受
    徒刑之執行完畢，或一部之執行而赦免後，5 年以內故意再
    犯有期徒刑以上之罪者，為累犯，加重本刑至2 分之1 ，刑
    法第47條第1 項定有明文。經查，原審固以被告前因詐欺案
    件，經本院以92年度簡字第5328號判決判處有期徒刑4 月確
    定，並於93年6 月28日易科罰金執行完畢，有卷附台灣高等
    法院被告前案紀錄表、本院辦理刑事案件電話紀錄查詢表、
    執行紀錄等資料在卷可參，而依累犯規定加以論處。惟原審
    所指被告上開詐欺前科，業據被告否認在卷，且本院92年度
    簡字第5328號詐欺案件之被告「甲○○」，其身分證統一編
    號為「Ｚ000000000號」、出生年月日為「民國57年5 月21日
    」等情，有本院92年度簡字第5328號判決書及該案92年度偵
    緝字第257 號起訴書各1 份在卷可稽，且再經以上開身分證
    統一編號「Ｚ000000000號」查詢被告甲○○之前案紀錄表比
    對無訛，故該案被告「甲○○」除姓名外，餘均與本件被告
    之年籍資料不符，是前揭本件被告前案紀錄表第3 頁關於其
    所犯「詐欺案」前科之記載容有錯誤，原審據之論以累犯，
    自有疏誤。此外，並查無本件被告有應論以累犯之前科，是
    被告上訴意旨指摘原判決適用累犯規定不當，為有理由，併
    有前揭事實認定之瑕疵，自應由本院予以撤銷改判。爰審酌
    被告在酒後不能安全駕駛之情形下，仍貿然騎乘機車上路，
    漠視自己安危，更罔顧公眾行之安全，所為誠有不該，惟念
    及被告犯後尚能坦承犯行，態度尚可，及其曾有竊盜前科，
    有臺灣高雄地方法院檢察署刑案資料查註紀錄表及臺灣高等
    法院被告前案紀錄表各1 份在卷可考，素行非佳等一切情狀
    ，量處如主文所示之刑，並考量本件犯罪情節之輕重，及被
    告係國中畢業，現無業，經濟狀況非佳等情（院卷第34頁）
    ，諭知如主文所示之易科罰金折算標準，以資懲儆。
四、據上論斷，依刑事訴訟法第455 條之1 第1 項、第3 項、第
    369 條第1 項前段、第364 條、第273 條之1 第1 項、第29
    9 條第1 項前段，刑法第185 條之3 、第41條第1 項前段，
    刑法施行法第1 條之1 ，判決如主文。
本案經檢察官乙○○到庭執行職務。
中　　華　　民　　國　　96　　年　　11　　月　　27　　日
                     交通法庭   審判長法　官　黃惠玲
                                      法  官  郭宜芳
                                      法  官  蔣志宗
以上正本證明與原本無異。
不得上訴。
中　　華　　民　　國　　96　　年　　11　　月　　27　　日
　　　　　　　　　　　　　　　　　　　書記官　李憶如
附錄論罪科刑法條：
刑法第185條之3
服用毒品、麻醉藥品、酒類或其他相類之物，不能安全駕駛動力
交通工具而駕駛者，處1 年以下有期徒刑、拘役或3 萬元以下罰
金。
刑法施行法第1條之1
中華民國94年1 月7 日刑法修正施行後，刑法分則編所定罰金之
貨幣單位為新臺幣。
94年1 月7 日刑法修正時，刑法分則編未修正之條文定有罰金者
，自94年1 月7 日刑法修正施行後，就其所定數額提高為30倍。
但72年6 月26日至94年1 月7 日新增或修正之條文，就其所定數
額提高為3 倍。
